臺灣彰化地方法院刑事判決　　　　　　　　　　　　　九十一年度易字第三七一號
　　公　訴　人　臺灣彰化地方法院檢察署檢察官
　　被　　　告　乙○○
右列被告因傷害等案件，經檢察官聲請簡易判決處刑（九十年度偵字第三二五四號）
，本院認應適用通常程序審理，判決如左：
        主    文
乙○○以加害名譽之事，恐嚇他人致生危害於安全，處拘役肆拾日，如易科罰金，以
佰元折算壹日，扣案之數位相機壹台沒收；又以非法方法，剝奪人之行動自由，處
拘役拾日，如易科罰金，以參佰元折算壹日。應執行拘役陸拾日，如易科罰金，以
佰元折算壹日，扣案之數位相機壹台沒收。緩刑貳年。
被訴傷害部分公訴不受理。
    事    實
一、乙○○與甲○（姓名、年籍詳卷）係男女朋友關係，二人於民國九十年四月二十
    八日下午一時四十五分許，相約在台中市○○路○段朝馬巴士站見面，嗣後於開
    車前往松濤園吃晚餐途中，乙○○因質問甲○是否與德國籍男友交往，二人因而
    發生爭執，乙○○乃於當日下午五時三十分許，以甲○之自小客車搭載甲○至南
    投縣草屯鎮○○路○段五巷八號新宿汽車旅館房間內爭論此事，因乙○○不滿意
    甲○之回答，其竟基於傷害之犯意，於當日下午六時許，以手及鞋子毆打甲○，
    致甲○受有頭部外傷併頭皮撕裂傷、胸部及背部多處挫傷等傷害（傷害部分業經
    被害人甲○撤回告訴），乙○○又以撕破甲○衣服（毀損部分未據告訴）並強拍
    甲○衣杉不整之照片之方式，恐嚇甲○不得與其分手，亦不能報警，否則要將該
    裸照公佈在網路上等語，致甲○因而心生畏懼。嗣後甲○想逃跑求救，惟乙○○
    乃基於剝奪甲○行動自由之犯意，強將甲○拉回不讓其離開，嗣於旅館人員告知
    休息時間已到，乙○○乃強拉並控制衣杉不整之甲○，並將之強押上車，載離新
    宿汽車旅館，乙○○於開車載甲○行經彰化縣彰化市○○路時，甲○雖僅以外套
    包裹身體，惟其仍趁乙○○取走汽車鑰匙並下車買東西時，即藉機逃出該車向附
    近住家求救，附近住家隨即幫甲○叫計程車並送甲○到彰化縣警察局員林派出所
    ，甲○至派出所時已係當日晚上十時三十分。嗣於同年五月二日晚上十一時三十
    分許，二人相約在彰化縣花壇鄉○○村○○路十五號夏威夷汽車旅館取回甲○之
    車牌號碼ＱＣ─一二七０號自用小客車時，為警查獲，並扣得乙○○所有之數位
    相機一台，並查出相機內所留存甲○衣杉不整之照片二張。
二、案經被害人甲○訴由彰化縣警察局員林分局報請台灣彰化地方法院檢察署檢察官
    偵查起訴。
    理    由
一、訊據被告乙○○固坦承毆傷告訴人甲○之事實，惟矢口否認有何恐嚇及剝奪他人
    行動自由之犯行，辯稱：伊並無強拍告訴人之裸照並恫稱要將裸照公佈於網路上
    ，伊拍照時告訴人有同意，且伊亦無強押告訴人上車，是因旅館人員告知休息時
    間已到，所以才帶甲○離開旅館，途中伊曾將車停在鬧區，甲○當可自行離去，
    伊並無妨害甲○之行動自由云云。惟查，右揭事實業據告訴人甲○於警訊及偵查
    中指訴甚詳，並有告訴人受傷之診斷書一份在卷可稽及扣案之告訴人所有之沾有
    血跡之胸罩、內褲、長褲各一件及襪子一雙可資佐證，而自被告之數位相機翻拍
    之告訴人衣杉不整之照片以觀，告訴人於遭拍攝時披頭散髮、衣杉不整，且狀甚
    畏縮，不願面對鏡頭，當非徵得告訴人同意下所拍攝，且被告於警訊中即供稱其
    拍攝告訴人之裸體照片並沒有問告訴人等語，雖被告又辯稱其想告訴人會同意云
    云，惟試想告訴人於此情狀下，怎可能同意被告拍攝其衣杉不整之照片，是以被
    告所辯顯不可採，再參諸被告開車載告訴人行經彰化縣彰化市○○路時，告訴人
    雖僅以外套包裹身體，惟其仍趁被告取走汽車鑰匙並下車買東西時，即藉機逃出
    該車向附近住家求救，並由附近住家幫告訴人叫計程車送告訴人到彰化縣警察局
    員林派出所等情以觀，足認被告顯係以非法方法剝奪告訴人之行動自由，被告所
    辯顯均係事後卸責之詞，不足採信，此外並有錄音帶譯文一份、贓物認領保管單
    一紙及照片三張可資佐證，是以被告所辯無非事後卸責之詞，毫無足採，本件事
    證已臻明確，被告犯行均堪認定。
二、核被告所為，係犯刑法第三百零二條第一項之剝奪他人行動自由罪及同法第三百
    零五條之恐嚇危害安全罪。被告所犯上開二罪，犯意各別，行為亦殊，應分論併
    罰。爰審酌被告犯罪之動機、目的、手段、所生危害、事後已與告訴人和解及犯
    罪後之態度等一切情狀，各量處如主文所示之刑，並均諭知易科罰金之折算標準
    ，及定其應執行刑暨諭知易科罰金之折算標準，以示懲儆。又被告前未曾受有期
    徒刑以上刑之宣告，此有台灣彰化地方法院檢察署刑案資料查註紀錄表及台灣高
    等法院被告全國前案紀錄表在卷可按，其經此教訓，當知警惕，應無再犯之虞，
    本院審酌上情，認所宣告之刑，以暫不執行為宜，爰併為緩刑之宣告，以啟自新
    。扣案之數位相機一台係被告所有，供犯罪所用之物，爰併予宣告沒收。
三、另本件公訴意旨略以：被告乙○○與甲○係男女朋友關係，二人於九十年四月二
    十八日下午一時四十五分許，相約在台中市○○路○段朝馬巴士站見面，被告因
    不滿甲○欲與其分手，於當日下午五時三十分許，以甲○之自小客車搭載甲○至
    南投縣草屯鎮○○路○段五巷八號新宿汽車旅館談判，欲因談判不成，其竟基於
    傷害之犯意，於當日下午六時許，以手及鞋子毆打甲○頭部，致甲○受有頭部外
    傷併頭皮撕裂傷、胸部及背部多處挫傷等傷害等語，經被害人甲○提起告訴，因
    認被告乙○○涉有刑法第二百七十七第一項之傷害罪嫌。按告訴乃論之罪，告訴
    人於第一審辯論終結前得撤回其告訴；又告訴經撤回者，應諭知不受理之判決，
    刑事訴訟法第二百三十八條第一項、第三百零三條第三款定有明文。經查，本件
    公訴人認被告乙○○係觸犯刑法第二百七十七條第一項之罪，依同法第二百八十
    七條前段之規定，須告訴乃論，茲據告訴人甲○撤回其告訴，依照首開說明，爰
    就傷害部分諭知不受理之判決。
據上論結，應依刑事訴訟法第四百五十二條、第三百零三條第三款、第二百九十九條
第一項前段，刑法第三百零二條第一項、第三百零五條、第四十一條第一項前段、第
五十一條第六款、第七十四條第一款、第三十八條第一項第二款，罰金罰鍰提高標準
條例第一條前段、第二條，判決如主文。
中      華      民      國    九十一    年      八      月    二十      日
                                    臺灣彰化地方法院刑事第二庭
                                        法       官 石  馨  文
右正本證明與原本無異。
如不服本判決，應於判決送達後十日內向本院提出上訴狀（須附繕本）。
告訴人或被害人對於判決如有不服具備理由請求檢察官上訴者，其上訴期間之計算係
以檢察官收受判決正本之日期為準。
                                        法院書記官  呂  雅  惠
中      華      民      國    九十一    年      八      月     二十七   日
刑法第三百零二條
私行拘禁或以其他非法方法，剝奪人之行動自由者，處五年以下有期徒刑、拘役或三
百元以下罰金。
因而致人於死者，處無期徒刑或七年以上有期徒刑，致重傷者，處三年以上十年以下
有期徒刑。
第一項之未遂犯罰之。
刑法第三百零五條
以加害生命、身體、自由、名譽、財產之事恐嚇他人，致生危害於安全者，處二年以
下有期徒刑、拘役或三百元以下罰金。
